臺灣臺北地方法院小額民事判決
110年度北小字第3389號
原      告  何家雯  
被      告  助安企業有限公司

法定代理人  周明德  
訴訟代理人  黃正益  
上列當事人間請求損害賠償事件，本院於中華民國110年10月19
日言詞辯論終結，判決如下︰
    主      文
原告之訴駁回。
訴訟費用新臺幣壹仟元由原告負擔。
    事實及理由
一、原告主張：原告於民國110年1月16日上午10時40分許駕駛車
    牌號碼000-0000號自用小客車(下稱系爭車輛)停放於被告所
    經營之板橋文化停車場，隨即前往停車場對面的台新電銷辦
    事，原告有詢問台新電銷人員，經其告知說全家門口不用付
    費，原告於離場前還在對面走道看了確定鐵板沒有翹起，原
    告當然認為不用付費而欲直接離場，然因停車場機器起動時
    間有問題，機器沒偵測到在前，原告無法繳費，但原告要離
    場時才起動，且管理人員失職並沒有事先告知也沒有寫字條
    知會及機器沒有偵測到，原告不知如何付款，致原告離場時
    系爭車輛底盤因卡到鐵板而受損，支出系爭車輛維修費用19
    ,800元，另與被告處理系爭車輛受損事宜，向公司請假2天
    損失全勤獎金3,000元，2天費用3,000元，2天來回油費2,00
    0元，並請求賠償慰撫金10,000元，合計37,800元，爰依侵
    權行為法律關係，請求被告賠償37,800元，為此提起本件訴
    訟等語，並聲明：被告應給付原告37,800元，及自起訴狀繕
    本送達翌日起至清償日止，按週年利率5%計算之利息。
二、被告則以：被告經營之板橋文化停車場，係以電腦設備管理
    ，使用者駕車進入停車場停妥後，該停車位之底盤設備即昇
    起，待使用者準備離場前須按指示繳費後，該停車位之底盤
    設備才會降下，使用者即可駕車離開該車位而離場，因此被
    告於板橋文化停車場張貼繳費告示及勿逃費之標示，分別於
    繳費處、一樓區域及臨全家便利商店之外張貼繳費告示，並
    於停車場各區域張貼敬告車主請勿逃費之告示，所有停放板
    橋文化停車場之使用者都能看見前述告示，並依告示繳費離
    場。原告於110年1月16日上午10時40分駕駛系爭車輛停放於
    板橋文化停車場，於同日時44分未繳費即直接上車倒車欲駕
    車離場，然系爭車輛因未繳費遭底盤設備卡住而無法離場，
    原告於同日時45分下車察看後才到繳費機進行繳費，但被告
    之底盤設備已遭原告毀壞，支出修繕費用19,950元，系爭車
    輛之底盤若有損害，亦係因原告未依告示繳納停車費而駕駛
    不當所招致，非可歸責於被告，原告請求損害賠償，並無理
    由。另原告提出之估價單，被告否認真正，原告請求請假2
    天卻所提出之因傷請假天數證明，其上記載特別休假，與本
    件車損無關，原告請求來回油費，無實據可證，請求慰撫金
    ，法無依據，原告之請求均無理由等語，資為抗辯，並聲明
    ：原告之訴駁回。
三、本院得心證之理由：
　　原告主張因被告所經營之板橋文化停車場之停車設備卡住系
    爭車輛底盤，致原告離場時系爭車輛底盤因卡到該停車設備
    而受損，請求賠償維修費用、全勤獎金、費用、往來油費及
    慰撫金，共37,800元，則為被告否認，並以前詞置辯，茲析
    論如下：
　㈠按因故意或過失，不法侵害他人之權利者，負損害賠償責任
    。故意以違背善良風俗之方法，加損害於他人者亦同，民法
    第184條第1項定有明文。又此侵權行為之成立，須行為人因
    故意過失不法侵害他人權利，亦即行為人須具備歸責性、違
    法性，並不法行為與損害間有因果關係，始能成立，且主張
    侵權行為損害賠償請求權之人，對於侵權行為之成立要件應
    負舉證責任(最高法院100年度台上字第328號判決要旨參照)
    。
　㈡依被告所經營之板橋文化停車場內已於自動繳費機張貼「繳
    費步驟」告示、「此排為收費車位，敬告車主請勿逃費，未
    繳停車費即離場，視同逃費」告示、「無繳費即離場，車損
    自行負責」告示(見本院卷第121頁)，即該停車場已明白告
    知車主，此停車場為收費停車場，該停車場係採自動化服務
    ，並無收費人員，該卡住停放車輛底盤之鐵板為防止車主逃
    費之唯一設備，於車輛停放後，會自動昇起，車主繳費後自
    動降下，而車主停車於收費停車場內應繳納停車費，此應為
    一般人所明知，則原告對將系爭車輛停放於該停車場於離場
    前應繳納停車費之事實不得諉為不知；參以原告於倒車離場
    時，因車輛卡住無法出場，隨即下車查看，並馬上前往自動
    繳費機繳費，原告繳費後立即上車順利將系爭車輛倒車離開
    該停車格之情形，顯見原告對於離場時要繳費，且該卡住停
    放車輛底盤之鐵板停車設備，會隨車主繳費之動作而降下之
    事實，亦有認知，則原告於明知未繳費之情形下，仍欲將系
    爭車輛駛離停車位，導致系爭車輛底盤被停車設備之鐵板卡
    住而受損，顯係可歸責於原告，復被告已明白告示「無繳費
    即離場，車損自行負責」，已如前述，是原告未繳納停車費
    即欲將系爭車輛駛離停車格，致系爭車輛被停車設備之鐵板
    卡住所受車損之損害，應自行負責，故原告主張被告應賠償
    系爭車輛因停車設備之鐵板卡住受損所支出之維俢費用19,8
    00元，洵屬無據；又系爭車輛底盤受損之事實，非可歸責於
    被告，已如前述，故原告後續與被告協同處理系爭車輛受損
    事宜需請假2天損失全勤獎金3,000元、支出費用3,000、往
    來油費2,000元及請求賠償慰撫金10,000元，亦難認被告有
    可歸責之事實，故原告上揭損失亦不得請求被告賠償。
　㈢至原告另主張有詢問台新電銷人員，經其告知說全家門口不
    用付費云云，然原告詢問該人員如是指全家便利商店門口自
    行設置之停車格，確實是不收費的，若原告詢問的是本件之
    停車格，則原告停車於本件停車格需否繳費，應自行至自動
    繳費機查詢，其需否繳費之責任與台新電銷人員之回答無涉
    ，縱該台新電銷人員確實回答不用付費，仍無礙於原告本應
    負擔之繳納停車費之責，原告主張前已詢問台新電銷人員經
    告知不用付費，認為停放系爭車輛於該停車格毋需繳納停車
    費云云，尚非可採；原告另主張管理人員失職未事先告知，
    亦沒有寫字條知會云云，然系爭停車場係無設置收費人員之
    自動化收費設施，已如前述，故原告主張主張管理人員失職
    未事先告知，亦沒有寫字條知會云云，亦非可採；原告另主
    張停車設備未偵測到無法繳費云云，然以原告於未繳費時將
    系爭車輛駛離停車格遭停車設備之鐵板卡住及原告繳費後可
    以駛離停車格之情形以觀，難認系爭停車格有原告所主張之
    未偵測到系爭車輛停放之事實，故原告主張停車設備未偵測
    到無法繳費云云，亦屬無據。
四、綜上所述，原告據以提起本訴，請求被告給付37,800元，及
    自起訴狀繕本送達翌日起至清償日止，按週年利率5%計算之
    利息，為無理由，應予駁回。　
五、按適用小額訴訟程序事件法院為訴訟費用之裁判時，應確定
    其費用額，民事訴訟法第436條之19定有明文，爰依後附計
    算書確定本件訴訟費用額如主文第2項所示。
六、本件事證已臻明確，兩造其餘攻擊防禦方法及證據，核與判
    決之結果，不生影響，爰不一一論列，併此敘明。
七、訴訟費用負擔之依據：民事訴訟法第78條。
中　　華　　民　　國　　110 　年　　11　　月　　2 　　日
                  臺北簡易庭    法　官  葉藍鸚
訴訟費用計算書
項        目             金   額（新臺幣）        備  註
第一審裁判費   　 　　   1,000元
合　　　　計　　　       1,000元
附錄：
一、民事訴訟法第436條之24第2項：　　
　　對於小額程序之第一審裁判上訴或抗告，非以其違背法令為
    理由，不得為之。
二、民事訴訟法第436條之25：　　
　　上訴狀內應記載上訴理由，表明下列各款事項：
    ㈠原判決所違背之法令及其具體內容。
    ㈡依訴訟資料可認為原判決有違背法令之具體事實。
以上正本係照原本作成。
如不服本判決，須以違背法令為理由，應於判決送達後20日內向
本庭提出上訴狀（須按他造當事人之人數附繕本）。如委任律師
提起上訴者，應一併繳納上訴審裁判費。
中　　華　　民　　國　　110 　年　　11　　月　　2 　　日
                                書記官  林錫欽